臺灣彰化地方法院刑事判決　　　　　　 100年度易字第1297號
公　訴　人　臺灣彰化地方法院檢察署檢察官
被　　　告　陳嘉彬
上列被告因竊盜案件，經檢察官提起公訴（100 年度偵字第9492
號），本院判決如下：
    主  文
陳嘉彬攜帶兇器踰越安全設備竊盜，累犯，處有期徒刑柒月，扣
案之鋼製剪刀壹把，沒收之。
    事  實
一、陳嘉彬前於民國97年間，因偽造文書案件，經本院以98年度
    易字第475 號判決處有期徒刑3 月確定，甫於98年12月22日
    易科罰金執行完畢。詎猶不知悔改，竟意圖為自己不法之所
    有，於100 年11月1 日中午12時許，攜帶其所有客觀上足以
    對人之生命、身體構成威脅，足供凶器使用之鋼製剪刀1 把
    ，至陳建築所經營，位在彰化縣芳苑鄉○○段5-3154地號土
    地之養鴨場前，利用該場區無人之機會，翻越該養鴨場約略
    1 公尺高之圍籬而進入場內後，持上開鋼製剪刀1 把剪斷陳
    建築所有，位於養鴨場內之電纜線1 捆（重量約略6 公斤）
    ，並徒手折斷水管而拔下陳建築所有之水龍頭1 個，再於地
    上撿起陳建築所有之喇叭鎖2 個（起訴書誤載為1 個），以
    此方式竊得電纜線1 捆、水龍頭1 個及喇叭鎖2 個等物。得
    手後，旋將上開物品放入自行攜帶之塑膠袋內，適為陳建築
    到場發現並上前攔阻，經報警處理，而當場查獲，並扣得陳
    嘉彬所有，供犯前揭加重竊盜罪所用之鋼製剪刀1 把。
二、案經彰化縣警察局芳苑分局報告臺灣彰化地方法院檢察署檢
    察官偵查起訴。
    理  由
壹、程序部分
一、本案被告陳嘉彬所犯係屬刑事訴訟法第376 條第2 款所列刑
    法第320 條之竊盜罪，本院爰依刑事訴訟法第284 條之1之
    規定行獨任審判。
二、按被告以外之人於審判外之言詞或書面陳述，除法律有規定
    者外，不得作為證據；被告以外之人於審判外之陳述，雖不
    符刑事訴訟法第159 條之1 至同條之4 之規定，而經當事人
    於審判程序同意作為證據，法院審酌該言詞陳述或書面陳述
    作成時之情況，認為適當者，亦得為證據。當事人、代理人
    或辯護人於法院調查證據時，知有刑事訴訟法第159 條第1
    項不得為證據之情形，而未於言詞辯論終結前聲明異議者，
    視為有前項之同意，刑事訴訟法第159 條第1 項、第159 條
    之5 分別定有明文。查本判決所引用之各項據以認定事實之
    傳聞證據，被告陳嘉彬及公訴人於本院言詞辯論終結前，均
    不爭執而未曾聲明異議，本院審酌該等言詞及書面陳述作成
    時之情況，並無出於任意性或不正取供，或違法或不當情事
    ，且客觀上亦無不可信之情況，堪認為適當，揆諸前開說明
    ，依法均有證據能力，合先敘明。
貳、實體部分
一、上揭犯罪事實，業據被告陳嘉彬坦承不諱，核與證人陳建築
    於警詢時之指述相符（見彰化縣警察局芳苑分局警卷第3 頁
    至第4 頁），復有具領人陳建築之贓物認領保管單1 紙、現
    場照片7 張（見彰化縣警察局芳苑分局警卷第9 頁、第11頁
    至第14頁）附卷供憑，且有鐵製剪刀1 把扣案可稽，足認被
    告任意性自白核與事實相符，本件事證明確，其犯行堪以認
    定，應予依法論科。
二、按刑法第321 條第1 項第3 款規定所謂之兇器，其種類並無
    限制，凡客觀上足對人之生命、身體、安全構成威脅，具有
    危險性之兇器均屬之，且祇須為犯行時攜帶此種具有危險性
    之兇器為已足，並不以攜帶之初有行兇之意圖為必要，最高
    法院79年臺上字第5253號著有判例可資參照。又籬笆本係因
    防閑而設，自屬安全設備之一種，究與牆垣係用土磚做成之
    性質有間，最高法院45年度台上字第210號判例可資參照。
    另刑法第321 條第1 項所列各款為竊盜之加重條件，如犯竊
    盜罪兼具數款加重情形時，因竊盜行為祇有一個，仍祇成立
    一罪，不能認為法律競合或犯罪競合，但判決主文應將各種
    加重情形順序揭明，理由並應引用各款，俾相適應，最高法
    院69年臺上字第3945號判例意旨亦可參照。查本件被告所用
    之鋼製剪刀，係金屬材質製成，客觀上自足以對於他人之生
    命、身體構成威脅而具有危險性，屬刑法所謂兇器甚明。是
    核被告陳嘉彬所為，係犯刑法第321 條第1 項第2 款、第3
    款攜帶兇器踰越安全設備竊盜罪。被告有如事實欄一所載之
    前案紀錄，甫於98年12月22日易科罰金執行完畢，有臺灣高
    等法院被告前案紀錄表在卷可佐，其於受有期徒刑執行完畢
    後，5 年內故意再犯本件有期徒刑以上之罪，為累犯，應依
    刑法第47條第1 項規定加重其刑。爰審酌被告正值青壯年，
    不思正途以獲取所需，竟任意以竊取之方式，冀得不法之財
    物，所為實不足取，惟念及被告犯後坦承犯行，態度尚可，
    並考以被告犯罪之動機、目的、手段等一切情狀，量處如主
    文所示之刑，以示懲儆。至扣案之鋼製剪刀1 把，為被告所
    有，且係供被告犯本案加重竊盜罪所用之物，業據其供承在
    卷（見100 年度偵字第9492號偵卷第9 頁反），應依刑法第
    38條第1 項第2 款規定，宣告沒收。
據上論斷，應依刑事訴訟法第284 條之1 、第299 條第1 項前段
，刑法第321 條第1 項第2 款、第3 款、第47條第1 項、第38條
第1項第2款，判決如主文。
本案經檢察官黃顗雯到庭執行職務。
中    華    民    國   100    年    12    月    22    日
                  刑事第三庭      法  官  簡佩珺
以上正本證明與原本無異。
如不服本判決應於收受判決後10日內向本院提出上訴書狀，並應
敘述具體理由；其未敘述上訴理由者，應於上訴期間屆滿後20日
內向本院補提理由書(均須按他造當事人之人數附繕本)「切勿逕
送上級法院」。
告訴人或被害人對於判決如有不服具備理由請求檢察官上訴者，
其上訴期間之計算係以檢察官收受判決正本之日期為準。
中    華    民    國   100    年    12    月    22    日
                                  書記官  王惠嬌
附錄犯罪科刑法條：
中華民國刑法第321條
（加重竊盜罪）
犯竊盜罪而有下列情形之一者，處 6 月以上、5 年以下有期徒
刑，得併科新臺幣 10 萬元以下罰金：
一、侵入住宅或有人居住之建築物、船艦或隱匿其內而犯之者。
二、毀越門扇、牆垣或其他安全設備而犯之者。
三、攜帶兇器而犯之者。
四、結夥三人以上而犯之者。
五、乘火災、水災或其他災害之際而犯之者。
六、在車站、埠頭、航空站或其他供水、陸、空公眾運輸之舟、
    車、航空機內而犯之者。
前項之未遂犯罰之。